臺灣高等法院刑事判決　　　　　　　　　　　　　九十三年度上易字第二０七０號
　　上　訴　人　臺灣臺北地方法院檢察署檢察官
　　被　　　告　甲○○
右上訴人，因被告賭博案件，不服臺灣臺北地方法院，九十三年度易字第一二九七號
，中華民國九十三年十月二十九日第一審判決（起訴案號：臺灣臺北地方法院檢察署
九十三年度偵字第七八六三號），提起上訴，本院判決如左：
    主  文
上訴駁回。
    理  由
一、公訴意旨略以：甲○○、陳亞生（原審另行審結）與四名真實姓名年籍不詳之人
    ，於民國九十三年三月十九日下午二時二十分，在臺北市大安區○○○路○段六
    十三號之一高架橋下計程車司機休息站之公共場所，以象棋及骰子為賭具，由玩
    家分別輪流作莊，以與莊家比點數大小決定勝負，玩家每次押注不定之金額，莊
    家贏則向輸家收取所押賭注，玩家如贏則由莊家賠給所押賭注之金額，以俗稱「
    仕九」（類似天九牌玩法）之賭法賭博財物，嗣經警當場查獲，並扣得賭具象棋
    一副、骰子五顆及賭資新臺幣（下同）五百元。因認甲○○涉犯刑法第二百六十
    六條第一項前段之公共場所賭博財物罪嫌，向原審聲請簡易判決處刑，原審改依
    通常程序審理。
二、原審判決以本件被告甲○○前因賭博案件，經原審法院九十三年度簡字第七八六
    號判處罰金一千元，並於民國九十三年四月二十九日確定，有本院被告全國前案
    紀錄表在卷可稽。而經原審法院調取該案卷宗，被告於該案之犯罪地點台北市大
    安區○○○路○段高架橋下計程車司機休息站，核與本案相同；犯罪時間相距亦
    僅二月餘；且其二次犯行之行為態樣復均以俗稱「仕九」之賭法犯之，顯係基於
    概括犯意為之，乃連續犯，而有裁判上一罪之關係。本件應為原審法院九十三年
    度簡字第七八六號判決效力所及，爰不經言詞辯論，逕諭知免訴之判決。
三、檢察官上訴意旨略以：被告雖於查獲時在警詢筆錄坦承確有賭博犯行，但未有主
    觀上係與前次判決之犯行乃基於概括犯意所為之供述，自無從可資認定被告確係
    基於概括犯意為之。又被告係以駕駛營業小客車為業，其所為之賭博犯行須糾集
    多人始得為之，被告先後二次查獲時間已相距二月有餘，亦難排除被告係至計程
    車休息站休息時一時興起方參與賭博之可能。再被告歷經偵、審多次傳訊均未到
    庭，是難僅憑前後二次犯行地點、行為相同、時間相近，遽認被告即係本於概括
    犯意為之。原判決未及傳訊被告到庭，即遽為免訴之判決，自難認允當，請撤銷
    原判決，另為適當之判決等語。
四、查被告前曾於九十二年間，因犯刑法第二百六十六條第一項之賭博罪，經原審法
    院判處罰金四千元，於九十二年十二月三十一日繳納罰金執行完畢，此有本院被
    告全國前案紀錄表一份在卷可按。其又於九十三年二月十一日因犯刑法第二百六
    十六條第一項之賭博罪，經檢察官分案偵辦，經原審法院於九十三年四月二十九
    日判處罰金一千元確定，復於前案確定前之九十三年三月十九日犯同樣之罪，經
    檢察官提起公訴。被告為計程車司機，足見被告遇有休息之空檔，輒在計程車休
    息站之公共場所，與其他計程車司機玩象棋賭博，且兩案犯罪時間僅相隔月餘，
    其客觀上確有連續犯賭博罪之犯罪故意，應可認定。原審法院因而認定本案與前
    案為連續犯，為前開確定判決效力所及，其所為認定，核無違誤。檢察官上訴，
    認被告主觀上有無連續犯意不明，應傳訊究明等語，核無必要，其上訴核無理由
    ，應該駁回。並不經言詞辯論為之。
據上論斷，應依刑事訴訟法第三百六十八條、第三百七十二條，判決如主文。
中　　　華　　　民　　　國　　九十三　　年　　 十二 　　月　　 十四 　　日
                              臺灣高等法院刑事第四庭
                                  審判長法  官  陳  榮  和
                                        法  官  蔡  國  在
                                        法  官  李  英  豪
右正本證明與原本無異。
不得上訴。
                                        書記官  劉  麗  芬
中　　　華　　　民　　　國　　九十三　　年　　 十二 　　月　　 十六 　　日
